最高法院刑事判決　　　　　　九十六年度台上字第一二七八號
上　訴　人　乙○○
　　　　　　甲○○
共　　　同
選任辯護人　劉明鏡律師
上列上訴人等因偽造文書案件，不服台灣高等法院中華民國九十
五年十二月五日第二審判決（九十五年度上訴字第五七二號，起
訴案號：台灣板橋地方法院檢察署九十三年度偵字第五九四八、
一五五四四、一五五四七號），提起上訴，本院判決如下：
    主  文
原判決撤銷，發回台灣高等法院。
    理  由
本件原判決撤銷第一審判決，改判依刑法修正前連續犯、牽連犯
之例，從一重分別論處上訴人乙○○、甲○○共同連續行使偽造
私文書，足以生損害於他人各罪刑，固非無見。
惟按有罪判決書之事實欄，乃判斷其適用法令當否之依據，法院
應將論罪科刑有關之事實翔實記載，並於理由內逐一說明其憑以
認定之證據，方為適法。倘事實與理由不相一致或前後不符，均
屬判決理由矛盾之當然違背法令。本件原判決事實認定上訴人等
自民國八十六年間某日起，有共同基於營利之意圖，製造、販賣
仿冒商標商品及行使偽造私文書及準私文書之犯行，與起訴書犯
罪事實之記載，認上訴人等係自九十年間起基於仿冒以及行使偽
造私文書之概括犯意而犯本件之罪，其犯罪期間並不一致，是否
起訴效力所及，原判決並未說明其理由，難謂適法。又本件所涉
「SK－II」商標圖樣部分，台灣寶僑家品股份有限公司（下稱寶
僑公司）係自八十九年五月九日起才由美商寶鹼公司專屬授權使
用；而卷內所附通訊監察期間係於九十二年九月至同年十二月間
進行；又檢察官之論告書亦稱：小華係九十二年八月間才與乙○
○第一次見面；果爾，上訴人等是否自八十六年間起即有本件之
犯行，不無疑問。且上訴人等究竟製造及銷售若干「SK－II」系
列化妝品，原判決事實亦未認定，因關係上訴人等犯罪情節輕重
之判斷，均有再加調查、審認之必要，遽以論斷，難昭折服。再
原判決復認乙○○、甲○○共同承前販賣仿冒商標商品之同一概
括犯意聯絡，販入仿冒「Christian Dior」香水，再售予不詳姓
名之顧客牟利等情，然上訴人等究竟係於何時販入及售出若干「
Christian Dior」香水？期間若何？原判決事實並未認定，亦未
說明其所依憑證據之理由，亦非適法。上訴人等上訴意旨指摘原
判決不當，尚非全無理由，應認有撤銷發回更審之原因。又上訴
人等想像競合及牽連所犯商標法第八十一條第一款、第八十二條
部分，基於審判不可分之原則，亦一併發回，合予指明。
據上論結，應依刑事訴訟法第三百九十七條、第四百零一條，判
決如主文。
中　　華　　民　　國　九十六　年　　三　　月　 十五 　日
                      最高法院刑事第四庭
                          審判長法官  莊　登　照
                                法官  洪　明　輝
                                法官  黃　一　鑫
                                法官  林　秀　夫
                                法官  徐　昌　錦
      本件正本證明與原本無異
                                      書  記  官
中　　華　　民　　國　九十六　年　　三　　月　 二十　 日
                                                      Ｋ
